【裁判字號】    98,訴,3714
【裁判日期】    990114
【裁判案由】    妨害性自主等
【裁判全文】
臺灣板橋地方法院刑事判決              98年度訴字第3714號
公  訴  人  臺灣板橋地方法院檢察署檢察官
被      告  丁○○
指定辯護人  本院公設辯護人  吳天明
上列被告因妨害性自主等案件，經檢察官提起公訴（九十八年度
偵緝字第二０九五號），本院判決如下：
    主  文
丁○○犯剝奪他人行動自由罪，處有期徒刑肆月；又犯強制性交
未遂罪，處有期徒刑壹年捌月。應執行有期徒刑壹年拾月。
    事  實
一、丁○○於民國九十八年二月二十八日晚間十一時許，與友人
    丙○○等人前往位在臺北縣三峽鎮○○路二二二巷口（起訴
    書漏載）之某卡拉OK店消費，而成年女子甲 ○（代號000000
    00號，真實姓名及年籍詳卷，下稱甲 ○）該時為該店服務生
    。丁○○見甲 ○頗具姿色，竟心生歹念，基於強制性交、妨
    害自由之犯意，於翌日（即九十八年三月一日）凌晨一時二
    十二分許，與友人丙○○等人一同離去該店，之後遂獨自一
    人尾隨該時亦離店欲開車返家之甲 ○，待甲 ○上車欲駕駛停
    放在臺北縣三峽鎮○○路二二二巷內處之車號6892-PK 號自
    用小客車離去之機會，強行將該車駕駛座車門打開，並將甲○推至副駕駛座上，於同日凌晨一時二十七分許強行駕駛該
    車離去，其間，甲 ○曾以行動電話撥打電話向外求援，惟遭
    丁○○將該行動電話搶下，不讓甲 ○使用，以此等方式剝奪
    甲 ○之行動自由。嗣於同日凌晨近二時許（起訴書誤載為凌
    晨一時三十分許），丁○○將車開至臺北縣樹林市○○路○
    段六十五巷內停妥，甲 ○因恐遭丁○○強制性交，欲開啟車
    門離去，惟遭丁○○強行拉回，丁○○並跨坐至副駕駛座，
    以身體壓住甲 ○，以強暴方式強行褪去甲 ○裙子及內褲，其
    間，甲 ○奮力抵抗，雙方因而發生扭打，甲 ○並以牙齒咬住
    丁○○左前臂，嗣丁○○正欲褪去自己褲子對甲 ○為性侵害
    時，甲 ○即以手掐住丁○○之生殖器，丁○○因不堪疼痛，
    隨即逃離現場而未得逞，並將其所有之黑色安全帽一頂及銀
    白色外套一件遺留在車內，甲 ○則在與丁○○衝突中，因而
    受有頭部血腫、雙手多處擦傷及雙膝多處擦傷等傷害（傷害
    部分未據告訴）。嗣後甲 ○因不甘受辱而報警處理，經警調
    閱該三峽鎮○○路二二二巷口之監視器錄影畫面，始循線查
    獲丁○○，並進而查悉上情。
二、案經臺北縣政府警察局三峽分局報告臺灣板橋地方法院檢察
    署檢察官偵查起訴。
    理  由
壹、程序事項：
一、按被告以外之人於審判外之言詞或書面陳述，除法律有規定
    者外，不得作為證據；被告以外之人於偵查中向檢察官所為
    之陳述，除顯有不可信之情況者外，得為證據；又被告以外
    之人於檢察事務官、司法警察官或司法警察調查中所為之陳
    述，與審判中不符時，其先後之陳述具有較可信之特別情況
    ，且為證明犯罪事實存否所必要者，得為證據；又雖不符刑
    事訴訟法第一百五十九條之一至第一百五十九條之四之規定
    ，而經當事人於審判程序同意作為證據，法院審酌該言詞陳
    述或書面陳述作成時之情況，認為適當者，亦得為證據；當
    事人、代理人或辯護人於法院調查證據時，知有第一百五十
    九條第一項不得為證據之情形，而未於言詞辯論終結前聲明
    異議者，視為有前項之同意，刑事訴訟法第一百五十九條第
    一項、第一百五十九條之一第二項、第一百五十九條之二、
    第一百五十九條之五分別定有明文。查本件告訴人即證人甲○於警詢中所為之大部分陳述，雖係被告以外之人於審判外
    之陳述，然觀之告訴人甲 ○於警詢、檢察官偵查中所述情節
    前後大部分內容均大致相符，且告訴人甲 ○於本院審理中，
    本院亦已依被告丁○○及其指定辯護人之聲請，傳喚告訴人
    即證人甲 ○居於證人地位接受交互詰問，已賦予被告對質詰
    問權。而本院認為告訴人即證人甲 ○於警詢及偵查中大部分
    所述與其於本院審理中大部分所述均大致相符，其先前於警
    詢及偵查中之大部分陳述顯具有較為可信之特別情況（詳如
    後述），且為證明本件被告犯罪事實存否所必要，自應具有
    證據能力，而可由本院採為認定本件犯罪事實之依據。
二、本件認定犯罪事實所引用之本件卷內所有卷證資料（包含文
    書證據等證據），並無證據證明係公務員違背法定程序所取
    得，被告及其指定辯護人於本院審理終結前就卷內所有之卷
    證資料之證據能力均表示無意見，且卷內之文書證據，亦無
    刑事訴訟法第一百五十九條之四之顯有不可信之情況與不得
    作為證據之情形，則依刑事訴訟法第一百五十九條之五之規
    定，本件認定犯罪事實所引用之本件卷證所有文書證據等證
    據，均有證據能力。
貳、實體事項：
一、訊據被告固坦承於上揭時地至該卡拉OK店消費，之後有至告
    訴人甲 ○所駕駛之上開小客車載同告訴人甲 ○，以及告訴人
    甲 ○欲開啟車門離去遭其拉回，之後雙方發生扭打之事實，
    惟矢口否認有何對於Ａ女為妨害自由及強制性交未遂之犯行
    ，辯稱：案發之前，我不認識被害人。我在卡拉OK店消費一
    、兩個小時，被害人大約進來坐檯半個小時，當中我完全沒
    有與被害人聊天，是我的朋友與她聊天，後來總共的消費是
    新臺幣一千元，包含小姐坐檯，由我先賒帳付給店家，我跟
    店家說我家住哪裡，如果要現金來找我拿，我是第一次去那
    邊消費，由住在那邊的朋友丙○○介紹過去的，當時還有他
    的弟弟乙○○、戊○○。當時被害人也有喝醉酒，店打烊後
    ，被害人就約我要不要繼續續攤，我先離開，被害人隨後出
    來，並不是我去拉她的車門，她說的與當時情況差別很大，
    她離開駕駛座移到副駕駛座，我就打開車門，當時她很醉了
    ，我也有點醉，當時她搖下車窗邀我一起去，她已經喝醉了
    ，我就說不然我開，她嘴巴有說好，所以我才開車門進去，
    然後被害人跟我說要去的方向，我們就往樹林方向走，行駛
    途中被害人好像說不想去，就開車門要跳車，我就用我的右
    手去抓她的衣服把她拉回來，拉扯當中已經有五次，被害人
    應該有撞到安全帶車門柱那邊，之後我把車停下，被害人皮
    包裡面似乎有重物，就拿來打我的臉，我有還手，之後她拿
    手機出來，我以為她要丟我，我就隨手撥開，手機就飛出去
    了，之後我就下車離開了。內褲、裙子是在五次拉扯當中因
    為她要踢我，所以我手有抓到被害人的內褲，被害人也有用
    牙齒咬我，我是被她咬痛之後我才走，我沒有被她抓住生殖
    器，但因為手被咬痛所以我才走。扣案的衣服、安全帽是忘
    記帶走云云。
二、然查：
  (一)告訴人甲 ○離店欲開車返家之際，其先前於店內或於店門口
    均未對被告告以是否要續攤之情，被告係待告訴人甲 ○上車
    欲駕駛停放在臺北縣三峽鎮○○路二二二巷內處之上開小客
    車離去之時，突然出現並強行將該車駕駛座車門打開，並將
    告訴人甲 ○推至副駕駛座上，強行駕駛該車離去，其間，告
    訴人甲 ○曾以行動電話撥打電話向外求援，亦即有打電話向
    其男友曾義勝所持有之門號0000000000號行動電話求援，惟
    遭被告將該行動電話搶下，不讓告訴人甲 ○使用，嗣被告將
    上開小客車開至臺北縣樹林市○○路○段六十五巷內停放時
    ，因告訴人甲 ○因恐遭被告性侵害，乃欲開啟車門離去，惟
    仍遭被告強行拉回，此際被告並跨坐至副駕駛座，以身體壓
    住告訴人甲 ○，強行褪去告訴人甲 ○裙子及內褲，其間，告
    訴人甲 ○奮力抵抗，雙方因而發生扭打，告訴人甲 ○並以牙
    齒咬住被告之左前臂，嗣被告正欲褪去自己褲子對告訴人甲○為性侵害時，告訴人甲 ○即以手掐住被告之生殖器，被告
    因不堪疼痛，隨即逃離現場而未能對告訴人甲 ○強制性交得
    逞，被告因此遺留其所有之黑色安全帽一頂及銀白色外套一
    件於車內，告訴人甲 ○於被告逃離後，即有找到電話並以電
    話通知其男友，而告訴人甲 ○則在與被告之衝突中，受有頭
    部血腫、雙手多處擦傷及雙膝多處擦傷等傷害，又因告訴人
    甲 ○當時所使用之行動電話係雙插卡，故其二門號00000000
    00、0000000000號均有使用之情節，業據告訴人即證人甲 ○
    於警詢、偵查及本院審理中結證明確（參見偵卷第七—九、
    三一—三二頁、本院卷第五六頁反面、第五七頁正面、第五
    八頁正、反面、第五九頁正、反面、第六十頁正面），並有
    被告左前臂受傷照片二張、監視器翻拍照片十張、被告案發
    當時所穿著橘色工作服及遺留於車上之銀白色外套及安全帽
    之照片六張、現場採證照片十八張及財團法人恩主公醫院診
    斷證明書一紙在卷可參（參見偵卷第十三—二四頁、偵卷卷
    附證物袋內），且觀之前開監視器翻拍照片十張顯示，被告
    與其友人丙○○等人係於九十八年三月一日凌晨一時二十二
    分許離店並站於巷口處，告訴人甲 ○則係逕自一人向巷內處
    走去，被告此時朝向告訴人甲 ○行走之方向望去後，其後亦
    獨自一人尾隨往向巷內處方向走去，再於同日凌晨一時二十
    七分許，告訴人甲 ○所有之上開小客車即自巷內處駛出，並
    右轉道路後疾駛而去，以此等監視器翻拍照片所顯示之時間
    對照卷附之告訴人甲 ○當時所使用之雙插卡行動電話門號00
    00000000、0000000000號通聯紀錄各一份顯示（參見偵卷第
    四二、四六頁），門號0000000000號確實係於同日凌晨一時
    三十一分二十九秒許有與門號0000000000號行動電話接通四
    秒（基地台位置：臺北縣樹林市○○街○段三八四巷十三號
    樓頂），隨後於同日凌晨一時三十二分三十五秒許，門號00
    00000000號行動電話即有與告訴人甲 ○所有之門號00000000
    00號行動電話接通四秒（基地台位置：臺北縣樹林市○○路
    一三二號七樓），再於同日凌晨二時四分三十二秒許，告訴
    人甲 ○所有之門號0000000000號有與門號0000000000號行動
    電話接通二一七秒（基地台位置：臺北縣樹林市○○路○段
    一一六號樓頂），之後，又於同日凌晨二時十五分五十三秒
    及同日凌晨二時二十一分四十八秒許，門號0000000000號行
    動電話亦均有與告訴人甲 ○所有之門號0000000000號行動電
    話聯繫但未有接通秒數（基地台位置：臺北縣樹林市○○路
    ○段七十二號四樓頂），於同日凌晨二時二十二分十三秒許
    ，門號0000000000號行動電話已與告訴人甲 ○所有之門號00
    00000000號行動電話接通一０一秒（基地台位置：臺北縣樹
    林市○○路○段一０一巷五號三樓）。顯然該日（以下均指
    九十八年三月一日）凌晨一時三十一分、三十二分許之短暫
    通聯紀錄核與告訴人即證人甲 ○所證述：有打電話向其男友
    曾義勝所持有之門號0000000000號行動電話求援，惟遭被告
    將該行動電話搶下，不讓伊使用等語相符一致，且亦與告訴
    人甲 ○所有之上開小客車於同日凌晨一時二十七分許駛離而
    去之時點顯然相近，而此時之基地台位置亦顯示告訴人甲○
    與被告所身處之上開小客車正往北移動中。再者，該日凌晨
    二時四分許、十五分、二十一分、二十二分之通聯紀錄亦顯
    示告訴人甲 ○已與其男友聯繫上並通話，此時之基地台位置
    均係在被告將上開小客車駛至臺北縣樹林市○○路○段六十
    五巷內停放之案發現場附近，亦與告訴人即證人甲 ○所證述
    ：伊於被告逃離後，即有找到電話並以電話通知伊男友等語
    相符，而以臺北縣三峽鎮○○路二二二巷與臺北縣樹林市○○路○段六十五巷之地點兩地相隔約三公里有餘，則上開小
    客車自該日凌晨一時二十七分許遭被告駕駛駛離後起至該日
    凌晨二時四分許之告訴人甲 ○與其男友聯繫止之約四十餘分
    鐘時間，此等開車時間與距離及本案發生經過在時空流程上
    更屬相吻合。準此以觀，被告與告訴人甲 ○於本件發生前均
    不相識，雙方之關連性僅為被告係在該卡拉OK店短暫數小時
    停留消費之顧客而已，則告訴人甲 ○對於被告之姓名、年籍
    、身家、人品或平日生活狀況根本毫不知情，又豈會於深夜
    時分主動邀約素昧平生之被告前往續攤而毫不在意自身安全
    之理？是被告此部分所辯，顯然與常情嚴重相違，如同空言
    戲謔無知幼兒般，可認應屬事後推諉卸責之詞，毫不足採。
    且若非被告突然出現並強行將該車駕駛座車門打開，並將告
    訴人甲 ○推至副駕駛座上，強行駕駛該車離去，以及被告有
    對告訴人甲 ○以前述強暴方式強行褪去甲 ○裙子及內褲欲對
    之性侵害之行為，則告訴人甲 ○實無須為如此欲開啟車門離
    去、與被告發生扭打、齒咬被告手臂、手掐被告生殖器等激
    烈反抗行為之理！又被告若無為前述剝奪行動自由及強制性
    交未遂之違法行徑，其又何須如同受驚之狼、狗之類動物夾
    著尾巴狼狽逃走般，急忙逃離而遺忘黑色安全帽一頂及銀白
    色外套一件在車內？其大可待告訴人甲 ○聯繫通知警方後，
    雙方一同在現場或至警局內對質釐清案情始末，以還自身清
    白，詎被告竟捨此等行徑不為，如此，更可見被告心虛不實
    之情，昭然若揭。綜上，自足認告訴人即證人甲 ○前開所述
    ，應顯較被告空言抗辯之推諉卸責之詞為可採。
  (二)按刑法上之猥褻罪，係指性交以外，足以興奮或滿足性慾之
    一切色情行為而言，若行為人意在性交，而已著手實行且已
    達於用強程度，縱令未達目的，仍應論以強制性交未遂，不
    得論以猥褻（最高法院六十三年台上字第二二三五號判例意
    旨可資參照）。於本件中，本院採信告訴人即證人甲 ○之證
    述而採信被告於該車停妥後應有跨坐至副駕駛座，以身體壓
    住告訴人甲 ○，強行褪去告訴人甲 ○裙子及內褲，告訴人甲○奮力抵抗，雙方因而發生扭打，告訴人甲 ○並以牙齒咬住
    被告之左前臂，嗣被告正欲褪去自己褲子對告訴人甲 ○為性
    侵害時，告訴人甲 ○即以手掐住被告之生殖器，被告因不堪
    疼痛，隨即逃離現場一節，理由已如前述，則被告如此行徑
    ，顯已達基於強制性交之犯意而以強暴方式著手實行之程度
    ，而非強制猥褻罪之構成要件所能涵蓋。
  (三)至被告及其指定辯護人雖聲請本院傳喚被告之友人即證人丙○○、乙○○到庭作證以證明告訴人甲 ○當時有約渠等續攤
    之情，惟觀之證人丙○○於本院審理中係證述：（辯護人問
    ：甲 ○問何人要不要續攤？）我們結束要離開時，她是在KT
    V 的門口問被告要不要續攤，後來被告就問我們，當時我與
    乙○○距離被告有一段距離。（辯護人問：甲○ 是分別問你
    們還是一起問你們三人？）我們三人走出來，在店門口時，
    她就問我們三人，被告當時也在我旁邊，所以我們三人都有
    聽到云云（參見本院卷九十八年十二月三十一日審判筆錄第
    四頁反面），惟證人乙○○於本院審理中則係證述：（辯護
    人問：你喝完以後，要離開時，是否一群人一起離開？）當
    時丙○○說太晚了，我就跟著他一起走了，賴春安也跟我們
    一起走。（辯護人問：被告有無跟你們一起走？）我不知道
    ，沒有看到。（辯護人問：你們於店裡時，有無任何小姐說
    等一下要找你們去續攤？）沒有。（辯護人問：你們走到門
    口時，有無小姐找你們續攤？）沒有。（辯護人問：你走到
    門口時，有無看到那個小姐？）有，我們跟著那個小姐一起
    走到門口的，小姐說要回去，我們就走了。（辯護人問：小
    姐有無跟你們說什麼話？）無。（檢察官問：你跟丙○○、
    賴春安出來，被告有無跟你們一起走出？）有，被告跟我們
    走到門口就先停了，我們三人就離開了，我們沒有打招呼就
    先離開了。（檢察官問：被告有無找你們說要繼續續攤？）
    沒有等語（參見本院卷九十八年十二月三十一日審判筆錄第
    十—十二頁），顯然證人乙○○所述與證人丙○○所述彼此
    矛盾不一，惟苟如被告與證人丙○○所述告訴人甲 ○於店門
    口有邀約續攤之情，則證人乙○○必然應會聽到，然何以丙○○之弟即其至親之乙○○於本院審理中行隔離訊問後仍堅
    詞證述毫無此情發生，是本院認證人乙○○前開證述顯較與
    社會常情及事理相符，自可採信，是證人丙○○前開證述無
    非係為迴護其友人即被告之臨訟勾串之詞，不足採信。又告
    訴人甲 ○於警詢及偵審中所述雖曾述及：伊上車後剛講完電
    話駕駛座之車門就被被告打開云云，然此部分所述並無相關
    通聯紀錄資料以佐而無法證明，惟除去告訴人甲 ○此部分陳
    述外，告訴人甲 ○其餘所述即如前開(一)中所示均核與相關客
    觀之書證及物證資料相符，是縱告訴人甲 ○此部分陳述無得
    採信，惟亦不影響告訴人即證人甲 ○其餘所述之證明力，併
    此指明。
  (四)綜上所述，足認被告上開所辯，要屬事後空言避就推諉卸責
    之詞，殊無可採。從而，本件事證已臻明確，被告犯行洵堪
    認定，應予依法論科。
三、核被告所為，係犯刑法第三百零二條第一項之剝奪他人行動
    自由罪、刑法第二百二十一條第二項、第一項之強制性交未
    遂罪。被告所犯上開二罪間，犯意各別，行為互殊，應予分
    論併罰。被告已著手強制性交行為之實行，惟未生既遂之結
    果，其此一犯罪尚屬未遂，爰依刑法第二十五條第二項規定
    ，按既遂犯之刑度減輕其刑。爰審酌被告僅為滿足個人私慾
    ，不顧告訴人甲 ○之感受，乃強行對告訴人甲 ○分別為剝奪
    行動自由、強制性交未遂之犯行，嚴重危害告訴人甲 ○之行
    為自由及身體性自主決定權，且踐踏告訴人甲 ○之人性尊嚴
    ，對告訴人甲 ○產生身心傷害，並斟酌被告之犯罪手段、犯
    罪後猶飾詞圖辯、毫無悔意、態度不佳等一切情狀，分別量
    處如主文所示之刑並定其應執行之刑，以資懲儆。至被告遺
    留於車上之黑色安全帽一頂、銀白色外套一件及經警扣案之
    橘色工作服一件，均難認係被告供本件犯罪所用或預備或所
    得之物，爰均不另為沒收之諭知，併予敘明。
據上論斷，應依刑事訴訟法第二百九十九條第一項前段，刑法第
三百零二條第一項、第二百二十一條第二項、第一項、第二十五
條、第五十一條第五款，刑法施行法第一條之一，判決如主文。
本案經檢察官蘇振文到庭執行職務
中    華    民    國    99    年    1     月    14    日
                  刑事第六庭  審判長  法  官  胡堅勤
                                      法  官  盧軍傑
                                      法  官  林家賢
上列正本證明與原本無異。
如不服本判決，應於判決送達後十日內，向本院提出上訴書狀，
並應敘述具體理由；其未敘述上訴理由者，應於上訴期間屆滿後
二十日內向本院補提理由書（均須按他造當事人之人數附繕本）
「切勿逕送上級法院」。
                                      書記官  林政良
中    華    民    國    99    年    1     月    14    日
附錄本判決論罪科刑法條：
刑法第三百零二條第一項：
私行拘禁或以其他非法方法，剝奪人之行動自由者，處五年以下
有期徒刑、拘役或三百元以下罰金。
刑法第二百二十一條：
對於男女以強暴、脅迫、恐嚇、催眠術或其他違反其意願之方法
而為性交者，處三年以上十年以下有期徒刑。
前項之未遂犯罰之。

司法院資訊處製作；財團法人民間司法改革基金會備份。
